【裁判字號】    89,易,856
【裁判日期】    890908
【裁判案由】    傷害
【裁判全文】
臺灣板橋地方法院刑事判決                          八十九年度易字第八五六號
    公  訴  人  臺灣板橋地方法院檢察署檢察官
    被      告  乙○○
右列被告因傷害案件，經檢察官提起公訴（八十八年度偵字第九０七三號），本院判
決如左：
    主  文
乙○○傷害人之身體，處拘役肆拾日，如易科罰金，以佰元折算壹日。
    事  實
一、乙○○與甲○○（甲○○已於八十九年一月八日死亡）原係朋友關係，乙○○於
    民國（下同）八十八年二月九日二十一時許，與其朋友高平吉（業經台灣板橋地
    方法院檢察署檢察官為不起訴處分確定）共同至台北縣永和市○○路四十巷一弄
    二十二號三樓之甲○○住處找甲○○，詎乙○○因不滿甲○○欲找他人毆打乙○
    ○，遂基於傷害之犯意，以拳頭毆打甲○○之頭部，致甲○○受有右眼窩周圍長
    二公分×二．五公分瘀傷、右上眼瞼瘀傷、右眼結膜下出血、頭皮部直徑二公分
    皮下血腫。
二、案經被害人甲○○訴由台北縣警察局永和分局報請台灣板橋地方法院檢察署檢察
    官偵查起訴。
    理  由
一、右揭事實，業據被告乙○○於本院審理時坦承不諱，核與告訴人甲○○迭於警訊
    及偵查時所指訴之情節相符，並有天主教耕莘醫院永和分院診斷書一份附卷可憑
    （見偵查卷第六頁），雖被告另辯稱：伊並沒有將告訴人打得那麼嚴重，且高平
    吉亦有毆打告訴人云云，惟高平吉於案發當時僅係在旁勸阻被告毆打告訴人等情
    ，業據告訴人於偵查時陳明在卷（見偵查卷第十四頁背面），況被告亦於本院歷
    次審理時對其以拳頭毆打告訴人頭部等情均坦承不諱，而觀諸告訴人之前揭診斷
    書，其上記載告訴人所受之傷均係頭部外傷，則告訴人所受之前揭傷害應係被告
    所為，要無疑義，是被告前揭所辯，顯係避就之詞，不足採信。本件事證明確，
    被告犯行洵堪認定，應予依法論處。
二、核被告乙○○所為，係犯刑法第二百七十七條第一項傷害罪。爰審酌被告以拳頭
    毆擊告訴人頭部，告訴人頭部所受之傷害非微，及其犯罪動機、目的、手段、犯
    後態度等一切情狀，量處如主文所示之刑，並諭知易科罰金之折算標準，以示懲
    儆。
據上論斷，應依刑事訴訟法第二百九十九條第一項前段，刑法第二百七十七條第一項
、第四十一條，罰金罰鍰提高標準條例第一條前段、第二條，判決如主文。
本案經檢察官蔡顯鑫到庭執行職務
中      華      民      國    八十九    年      九      月      八      日
                                      臺灣板橋地方法院刑事第三庭
                                          法  官  林  海  祥
右正本證明與原本無異。
如不服本判決，應於判決送達後十日內，向本院提出上訴狀。
                                          書記官  陳  怡  真
中    華    民    國      八十九      年      九      月     十一     日
附錄本案論科刑主要法條：
刑法第二百七十七條
傷害人之身體或健康者，處三年以下有期徒刑，拘役或一千元以下罰金。
犯前項之罪，因而致人於死者，處無期徒或七年以上有期徒刑，致重傷者，處三年以
上、十年以下有期徒刑。


司法院資訊處製作；財團法人民間司法改革基金會備份。
